<a name="climsoft"></a>

# CLIMSOFT
Se a opção `CLIMSOFT` for selecionada, o usuário será solicitado a selecionar um tipo de banco de dados:` access` ou `mariadb`.

Uma vez que um dos dois foi selecionado, um novo campo pop-up para selecionar a fonte de nome de dados (DNS) do banco de dados ao qual o usuário deseja se conectar. Observe que as opções disponíveis são aqueles DNS definidos anteriormente na Ferramenta ODBC (consulte a Seção [Conexão a um banco de dados](# odbc))
Depois de selecionar o banco de dados, o usuário será solicitado a efetuar login no ACD-App antes que qualquer produto possa ser criado. Os usuários padrão disponíveis são:

* `Admin`: este utilizador tem o controlo total do ACD-App
* `Operator`: este utilizador tem acesso restrito ao ACD-App. As configurações padrão permitem que o operador crie mapas, crie gráficos, faça relatórios de metadados e obtenha uma visão geral do banco de dados. Por padrão, ele não tem permissão para fazer download de dados.

O `admin` tem a possibilidade de adicionar, remover ou modificar os direitos de usuário, bem como excluir ou criar novas contas de usuário.

As opções disponíveis em `CLIMSOFT` são descritos abaixo.

<a name="map"></a>

## Criar mapa

Cria um Mapa com a localização de todas as estações disponíveis no banco de dados CLIMSOFT. As informações necessárias para traçar o local da estação são armazenadas na base de dados CLIMSOFT. Se for um `db` MS-access, então as informações são recuperadas das tabelas` station` e `station_location`. Se, em vez disso, for um `mariadb db`, as informações serão recuperadas das tabelas` station` e `stationlocationhistory`.

É um mapa interativo no qual o usuário pode selecionar uma estação para conhecer sua latitude e longitude, bem como seu ID da OMM. Por padrão, todas as estações são mostradas, mas o usuário pode filtrar os dados por `autoridade '(veja a legenda no lado direito). Isso é especialmente útil se o banco de dados tem um monte de fontes de dados diferentes. Em seguida, o usuário pode selecionar a fonte de dados (s) em que ele está interessado.

O mapa também pode ser baixado como um arquivo `.png`.

```{r, echo = FALSE, warning=F}
createRandomMap(df4)
```
<center>Figura 11. Exemplo de um mapa interativo</center><br>

<a name="table"></a>

## Criar tabela

Uma vez selecionada uma estação no Mapa, o usuário poderá visualizar os dados disponíveis para essa estação selecionando a opção `Criar Tabela '. As informações apresentadas vêm das tabelas `observation` e` obs_element` no caso de `MS-access db`,` observationinitial` e `obselement` no caso de` mariadb db`.

A Tabela permite filtrar os dados, pois cada coluna inclui o campo de filtro abaixo do cabeçalho. Além disso, a Tabela inclui um campo `search` para facilitar a busca de um parâmetro específico, data, etc.

Se o usuário tem os direitos para baixar dados, então ele poderá baixar a Tabela em um arquivo `.csv`.

```{r, echo = FALSE}
createRandomTable(df.table.new2, language)
```

<a name="plots"></a>

## Criar gráficos

Essa opção permite ao usuário plotar os dados disponíveis no banco de dados. O usuário pode selecionar uma ou mais estações, e um ou mais elementos. O usuário pode selecionar um dos seguintes tipos de gráficos: `Histograma`, `Séries temporais`, `Comparação de séries temporais` e` Rosa dos Ventos` (Similarmente ao que foi descrito na seção [LOCAL_FILE](#local_file)). Antes de plotar, o usuário também pode especificar o intervalo de datas. Exemplos de tipos gráficos disponíveis são mostrados abaixo.

* **Histogramas**

```{r, echo = FALSE,  include = FALSE}
k <- climObj$histogram_shiny()
k1 <- k[[1]][[1]][[1]][[1]][[1]]
```
```{r, echo = FALSE}
k1 %>% layer_histograms(width = 0.5)
```

<center>Figure 12. Example of an interactive Histogram </center><br>

* **Séries temporáis**

```{r, echo = FALSE,  include = FALSE}
k <- climObj$timeseries_shiny()
k1 <- k[[1]][[1]][[1]][[1]][[1]]
#invisible(lapply(obj,function(x) plot(x,main="some plot")))
```
```{r, echo = FALSE, fig.height=2.5 }
k1
```
<center>Figura 13. Exemplo de uma série temporal interativa </center><br>

* **Rosa do ventos**

```{r, echo = FALSE, include = FALSE}
k <- climObj.wind$windrose_shiny()
```
```{r, echo = FALSE}
k[[1]][[1]][[1]][[1]][[1]]$plot
```
<center>Figura 14. Exemplo de rosa de vento </center><br>

<a name="report"></a>

## Criar relatório

O ACD-App permite criar um relatório `.pdf` para um determinado local. Este relatório contém os metadados principais relacionados ao (s) local (is) selecionado (s). É necessário ter o `MikTeX` instalado para executar esta opção corretamente. O aplicativo deve ser capaz de instalar o programa `MikTeX` automaticamente quando ele é executado pela primeira vez. O usuário pode baixar e instalar o programa separadamente a qualquer momento (<https://miktex.org/download>).

O Relatório inclui as seguintes informações:

* **Local:** Um mapa com a localização das estações selecionadas para o relatório.
* **Metadados:** Informações sobre os metadados das estações, tais como id da estação, autoridade, data de início e de término das medições, longitude, latitude, altura e id alias.
* **Elementos disponíveis:** Disponibilidade de elementos meteorológicos para a (s) estação (s) seleccionada (s). Isso inclui o início eo fim das medições para cada elemento, o número de registros esperados, o número real de registros disponíveis na base de dados e os correspondentes registros perdidos estimados (em percentagem)

<a name="overview"></a>

## Visão geral da base de dados

Esta opção foi incluída para obter uma visão geral rápida dos dados disponíveis no banco de dados CLIMSOFT. Esta Visão Geral permite ao usuário ver a disponibilidade de dados organizada por **Autoridade**, por **Estação** ou por **Elemento** em uma tabela interativa na qual o usuário é capaz de filtrar os resultados. O usuário também pode baixar visão geral da base de dados se ele tem o direito de fazê-lo.

<a name="download"></a>

## Download de dados

Esta opção permite que o usuário faça uma solicitação de dados para o banco de dados. Primeiro, é necessário selecionar a(s) estação(ões) desejada(s) (é possível selecionar todas as estações também). Em seguida, o usuário pode selecionar o (s) elemento (s) eo intervalo de datas de interesse. Quando estes campos são preenchidos, o botão `Request Data` aparece. Ao pressionar o botão, aparecerá uma tabela com os dados solicitados. Esses dados também podem ser filtrados pelo usuário usando os campos de filtro colocados logo abaixo dos cabeçalhos das colunas. Se o usuário tiver o direito `Download`, ele poderá baixar os dados em um formato` .csv`. O botão de download é marcado abaixo da tabela.

<a name="user_rights"></a>

## Configurar direitos de usuário

> _**Nota:** Opção disponível apenas para o `Administrador`_

O `Administrador` (nome de usuário padrão: *admin*) pode controlar os direitos de usuário com esta opção. Os direitos que podem ser dados são:

* Mapa: Se marcada, o usuário poderá criar Mapas (consulte a seção [Criar Mapa](#map)).
* **Tabela**: Se marcada, o usuário poderá criar uma tabela com os dados da estação selecionada no Mapa (consulte a seção [Criar Tabela](#table))
* **Gráficos**: Se selecionado, o usuário será capaz de criar Gráficos (consulte a seção [Criar gráficos](#plots)
* **Relatório**: Se selecionado, o usuário poderá criar um Relatório com Metadados de locais selecionados (consulte a seção [Criar Relatório](#report))
* **Visão geral**: Se marcada, o usuário poderá ter uma visão geral dos dados armazenados no banco de dados (consulte a seção [Visão geral da base de dados](#overview)
* **RClimDex**: Se marcado, o usuário será capaz de criar diferentes Índices de Clima com base na R-Tool "RClimDex" (Esta opção está atualmente desativada)
* **Direitos do Usuário**: Se marcado, o usuário poderá controlar os direitos de usuários de outros usuários (é altamente recomendado que somente o `admin` tenha acesso a esta opção)
* **Download**: Se marcada, o usuário será capaz de, não só ver os dados, mas também baixar dados. O download de dados será então ativo nas seguintes opções:
    
    + Criar tabela
    + Criar lotes
    + Visão geral
    + Download de dados



